【裁判字號】    95,訴,4334
【裁判日期】    951229
【裁判案由】    毒品危害防制條例
【裁判全文】
臺灣高雄地方法院刑事判決              95年度訴字第4334號
公  訴  人  臺灣高雄地方法院檢察署檢察官
被      告  甲○○
                      之4號
上列被告因毒品危害防制條例案件，經檢察官提起公訴（95年度
毒偵字第8323號）及移送併辦（95年度毒偵字第8721、8722號）
，本院合議庭裁定由受命法官獨任進行簡式審判程序，判決如下
：
    主  文
甲○○施用第一級毒品，處有期徒刑壹年。
    事  實
一、甲○○前因施用毒品案件，經本院以91年度毒聲字第4667號
    裁定強制戒治後，於民國92年1 月7 日經本院裁定准予停止
    戒治，嗣再由本院以92年度毒聲字第3061號裁定撤銷停止戒
    治，於92年11月11日戒治期滿執行完畢釋放。詎其復基於施
    用第一級毒品海洛因之犯意，自95年9 月中旬某日起至同年
    11月3 日某時止，在其位於高雄縣大樹鄉○○○路128 巷15
    2 之4 號住處內，將少許海洛因摻水後，以針筒注射之方式
    ，以每2 、3 天施用1 次之頻率，施用第一級毒品海洛因多
    次。嗣為警先後於95年9 月26日上午11時42分許、同年10月
    3 日上午11時25分許及同年10月24日上午11時24分許，分別
    為臺灣高雄地方法院檢察署觀護人通知到場採驗尿液，結果
    均呈嗎啡陽性反應，始悉上情。
二、案經臺灣高雄地方法院檢察署檢察官偵查起訴及移送併辦。
    理  由
一、本件被告甲○○所犯係死刑、無期徒刑、最輕本刑為3 年以
    上有期徒刑以外之罪，其於準備程序中就被訴事實為有罪之
    陳述，經法官告知簡式審判程序之旨，並聽取公訴人、被告
    之意見後，認為適宜由受命法官獨任進行簡式審判程序，依
    刑事訴訟法第273 條之1 第1 項規定，裁定由受命法官獨任
    進行審判程序，合先敘明。
二、訊據被告甲○○對其於上揭時、地多次施用第一級毒品海洛
    因之事實均坦承不諱，而其3 次採尿送驗結果均呈有嗎啡陽
    性反應，此有臺灣檢驗科技股份有限公司95年10月16日編號
    KＺ000000000000號、10月24日編號KH2006A0000000號、11月
    9 日編號KH2006A0000000號濫用藥物尿液檢驗報告各1 紙在
    卷可憑，足見其所稱於前揭時、地施用海洛因之自白，應與
    事實相符而堪採信。另查，被告前因施用毒品案件，經本院
    以91年度毒聲字第4667號裁定強制戒治後，於92年1 月7 日
    經本院裁定准予停止戒治，嗣再由本院以92年度毒聲字第30
    61號裁定撤銷停止戒治，於92年11月11日戒治期滿執行完畢
    釋放，此有臺灣高等法院被告全國前案紀錄表、臺灣高雄地
    方法院檢察署刑案資料查註紀錄表各1 份在卷足參，是被告
    於強制戒治執行完畢釋放後，5 年內再為施用毒品犯行，堪
    以認定，應予依法論科。
三、核被告甲○○所為，係犯毒品危害防制條例第10條第1 項之
    施用第一級毒品罪。其持有第一級毒品之低度行為，已為施
    用第一級毒品之高度行為所吸收，爰不另論罪。又按刑事法
    若干犯罪行為態樣，本質上原具有反覆、延續實行之特徵，
    立法時既予特別歸類，定為犯罪構成要件之行為要素，則行
    為人基於概括之犯意，在密切接近之一定時、地持續實行之
    複次行為，倘依社會通念，於客觀上認為符合一個反覆、延
    續性之行為觀念者，於刑法評價上，即應僅成立一罪。學理
    上所稱「集合犯」即屬之（最高法院95年度台上字第1079號
    判決意旨參照）。於毒品施用者在其主觀依賴毒品之心理下
    ，須持續、密接施用毒品，再犯率高，且施用次數、重量通
    常與施用毒品期間成正比，各次施用毒品之間隔愈趨密集，
    是施用毒品行為，本質上具有反覆實施之行為特性，依社會
    通念，客觀上符合一個反覆、延續性之行為觀念，依上開說
    明，施用毒品應為「集合犯」甚明。復刑法刪除第56條之修
    正理由第4 點，同認吸毒犯罪，因適用數罪併罰而使刑罰過
    度評價情形，可以實務補充解釋方式，發展「包括一罪」構
    成單一犯罪情形，以限縮數罪併罰範圍，亦同斯旨。本件被
    告前經送強制戒治後仍未能戒除對毒品依賴性，而其於本院
    準備程序復自承其於上開期間內之施用頻率係每2 、3 日即
    施用1 次，足認被告本件施用第一級毒品之行為，應係基於
    施用者單一意思而反覆實行，又行為模式相同，應認有常習
    、依賴性之施用行為，依一般社會健全觀念，難認其數行為
    得以強行割裂，又侵害法益亦屬單一，在法律評價上，應僅
    論以包括一罪。原起訴意旨雖僅論及被告於95年10月3 日採
    尿前末次施用海洛因之犯罪事實，然移送併辦（95年度毒偵
    字第8721、8722號）及他次施用一級毒品部分，因與本件起
    訴部分，有包括一罪之實質上一罪之關係，已如上述，為起
    訴效力所及，本院自應併予審理，附此敘明。爰審酌被告前
    有煙毒、竊盜、毒品等前科，素行不佳（其前因毒品案件，
    經本院以91年度訴字第2320號分別判處有期徒刑8 月、5 月
    ，又因竊盜案件，經本院以91年度簡上字第113 號判處有期
    徒刑1 年2 月，經裁定定其應執行之刑為2 年1 月；另因竊
    盜案件，經本院以92年度簡字第2524號判處有期徒刑4 月，
    再因毒品案件，經本院以92年度訴字第1467號判處有期徒刑
    1 年2 月，經裁定定其應執行之刑為1 年4 月，嗣經接續執
    行，於95年6 月13日縮短刑期假釋出監，現仍在假釋期間，
    不構成累犯），此有臺灣高等法院被告前案紀錄表附卷可參
    ，其前既已曾因施用毒品，經強制戒治及刑之執行，竟猶不
    知悔改，再次施用毒品，顯見其不知警惕，意志不堅，戒治
    處分等矯治措施對其毫無作用，惟姑念其犯罪後坦承犯行，
    且本次施用期間非長，及施用毒品為自我戕害行為，並未危
    害他人等一切情狀，酌情量處如主文所示之刑。
據上論斷，應依刑事訴訟法第273 條之1 第1 項、第299 條第1
項前段，毒品危害防制條例第10條第1 項，判決如主文。
本案經檢察官乙○○到庭執行職務。
中    華    民    國    95    年    12    月    29    日
                  刑事第十四庭法  官  謝  雨  真
以上正本證明與原本無異。
如不服本判決，應於判決送達後10日內，向本院提出上訴狀。
中    華    民    國    95    年    12    月    29    日
                              書記官  林  佳  慧
附錄本案論罪科刑法條：
毒品危害防制條例第10條
施用第一級毒品者，處6 月以上5 年以下有期徒刑。
施用第二級毒品者，處3 年以下有期徒刑。


司法院資訊處製作；財團法人民間司法改革基金會備份。
